Inventaris van het archief van de Stichting voor Nederlands Onderwijs in Indonesië (SNO), 1950-1961 (1964)
Nationaal Archief, Den Haag
- Archief kantoor Den Haag, I.
  - Bureaux en docentenkorps, C.
    - Kantoorpersoneel en docentenkorps, 3.
      - personele dossiers, h.
        - kantoorpersoneel, h.2.
          - Djakarta, h.2.b.
            - Briefwisseling betreffende de onderstaande personen, werkzaam bij het kantoor te Djakarta en van administratieve krachten, werkzaam bij de schoolverenigingen, april 1951-december 1961.; 190-211; 22 omslagen
              - Berends, Mej. E.A., 190
              - Berg-Binkhuysen, Mevr P.M., 191
              - Berkhoff, H.E.G., 192
              - Bos, J.A., 193
              - Brassinga, L., 194
              - Brüring, F.A., 195
              - Demetrius, A.P., 196
              - Friezer, Drs E., 197
              - Hazen, Mr L.L., 198
              - Houten, Th.J, van, 199
              - Lewin, K., 200
              - Nooy, D.J., 201
              - Riet, H.J. van, 202
              - Rooy, D.M. van, 203
              - Sahupala, O.N., 204
              - Salomons, Mevr C.J., 205
              - Scheepe, J.J., 206
              - Schultz, M.E., 207
              - Smets-Woudstra, Mevr J.M.L.I.M., 208
              - Swart, E., 209
              - Whitlau, Mej. G.W.H., 210
              - Wijck, Mej. CC. van der, 211
        - Docentenkorps, h.3.
          - Briefwisseling en telegrammen betreffende leerkrachten bij het lager onderwijs, met bijlagen, 212-542; 330 omslagen
            - Achterberg-Waitz, Mevr H.M.E., 212
            - Adolfs, Mevr A., 213
            - Albrecht, Mej.A., 214
            - Alken, Mej.M.M., 215
            - Alphen-Meijer, Mevr E. van, 216
            - Ancion-Burgman, Mevr Th.E.C., 217
            - Ang Swan Poo, G.J., 218
            - Anten, Mej.A., 219
            - Antoni, Mej.A.W., 220
            - Antonissen, Mej.E.M., 221
            - Arnold-Schwab, Mevr G.J., 222
            - Asher, Mej. R., 223
            - Asman, Mevr M., 224
            - Ass, J.H.A, van, 225
            - Baank, J.R., 226
            - Baars, W. den, 227
            - Bakker, L., 228
            - Barink, S.J.H.G., 229
            - Barneveld Binkhuysen, Mej.D., 230
            - Beck-Raaff, Mevr M., 231
            - Bekker-van der Smitte, Mevr I.E., 232
            - Berg, C., 233
            - Bergamin, J.E.A., 234
            - Bevers, P.J., 235
            - Birsak, F.A., 236
            - Blaauw, C., 237
            - Blanken- van Lokven, Mevr H.P.M.A., 238
            - Block-Krans, Mevr M.C., 239
            - Blom, J., 240
            - Boerboom-ten Cate, Mevr G.J., 241
            - Boheemen, C. van, 242
            - Bond-Verduyn Lunel, Mevr M.A.F., 243
            - Borst- van Heuven, Mevr P.N., 244
            - Bosch, F.L., 245
            - Bounin, Mevr E.M., 246
            - Breedveldt Boer, Mej.C., 247
            - Breuer, J., 248
            - Breunesse, Mej.J.M.E., 249
            - Brion, Mej. A.W., 250
            - Brion, Mej. I.E., 251
            - Broekhoff, Mej.D., 252
            - Brouwer, H., 253
            - Bruggen-de Vries, Mevr A.G.v.d., 254
            - Brijl, Mevr L.L.H.A.J., 255
            - Buning-Warokka, Mevr J.W.J., 256
            - Burg, A.v.d., 257
            - Burm-Sacré, Mevr M.M., 258
            - Buschkens-Dechène, Mevr P.C., 259
            - Buuren, J.E. van, 260
            - Camminga, J.J., 261
            - Casteren, H.Th.J. van, 262
            - Cate, E. ten, 263
            - Cate-Leunissen, Mevr H.W. ten, 264
            - Cattenburch, Mej. M.H.F. van, 265
            - Geuninck van Capelle, Mej. A.F.L, de, 266
            - Claessens, B.F., 267
            - Clignett-Willemse, Mevr J.W.M., 268
            - Closier-van Daalen Meyer, Mevr M.L., 269
            - Coen, Mej.W.L., 270
            - Conrads, Mej. M., 271
            - Cooper-Bosch, Mevr C.C., 272
            - Coorengel-Muller, Mevr K.J.S., 273
            - Cormane, G.E., 274
            - Couwenberg, Mej. J.E.H., 275
            - Crawfurd, J.D., 276
            - Croes, Mevr C., 277
            - Dam, P., 278
            - Dankmeijer, Mevr D.G., 279
            - Dessauvagie, Mevr A.A.J., 280
            - Deursen, Mej. E.E. van, 281
            - Dinnewet, M.J.M., 282
            - Döhne, L.A., 283
            - Dom, Mej. A.M., 284
            - Donck, Mej. E.C.L., 285
            - Dopheide, W.A., 286
            - Dornseiff, L., 287
            - Doyer, Mevr C.M., 288
            - Drongelen-de Vries, Mevr C.F.W., 289
            - Dumas, Mej. M., 290
            - Dumoulin, Mevr W.A., 291
            - Dijck, Mej. S.M.H. van, 292
            - Dijck, X.van, 293
            - Dijk, J. van, 294
            - Dijk, Mej. M.M. van, 295
            - Eeftens, Mej.A.M., 296
            - Egberts, Mej. H.E., 297
            - Egter van Wissekerke, J., 298
            - Eiselin, Mej.P.A.A., 299
            - Elbers-van Aalst, Mevr J.B.A., 300
            - Elink Schuurman-Coomans, Mevr L., 301
            - Elst, Mej. M.v.d., 302
            - Engelen, Mevr J.G. van, 303
            - Enklaar-Thomas, Mevr C.R., 304
            - Ensink, P.J.J., 305
            - Essel, H.T. van, 306
            - Essen, Mevr E.M., 307
            - Evers, M., 308
            - Feenstra, E., 309
            - Feenstra-v.d.Zee, Mevr F., 310
            - Flohr, Mej.C.E., 311
            - Flohr- van Dam, Mevr L., 312
            - Fransen Herderschee, Mevr T.E.A., 313
            - Fransz, A.R., 314
            - Fransz, Mej.S., 315
            - Freusberg, Mevr A.M., 316
            - Fundter-Neyndorff, Mevr M., 317
            - Gartz, Mevr S.L.A., 318
            - Geldtmeyer, F., 319
            - Giezen-Holdijk, Mevr H.M.F., 320
            - Gilde-Cuny, J.C. 't, 321
            - Goedbloed, Mej.J., 322
            - Griede-Engelgeer, Mevr J.C., 323
            - Groenhart, Mej.L.J., 324
            - Groot, Mej.B.M.L. de, 325
            - Groot, J. de, 326
            - Groot-Doorenbos, Mevr M.E. de, 327
            - Groskamp, Mej.R.L., 328
            - Haak, Mej.C. van den, 329
            - Haas, Mej. A.H.C. de, 330
            - Haastert, Mej. R.H. van, 331
            - Hamar de la Brethonière, H.M., 332
            - Hanegraaf, Ch.J., 333
            - Hansen, Mej.E.J., 334
            - Hartsteen, G.A., 335
            - Held-Tjalkens, Mevr J.E.v.d., 336
            - Hemert-van der Spek, Mevr L. van, 337
            - Heuvel, J.W. van den, 338
            - Heyden, Mej.E.E. van der, 339
            - Heyligers-Spanjaard, Mevr E., 340
            - Hillinga-Tooreman, Mevr L.H.R., 341
            - Hilverdink- de Blouwe, Mevr E.G.J., 342
            - Hoffmans, J.C., 343
            - Hogewind-Kommer, Mevr A., 344
            - Hollanders-Kandou, Mevr C.L., 345
            - Holman, Mevr W.J.M., 346
            - Hombracht, Mej.Ch.J. von, 347
            - Hoof, C.J. van, 348
            - Hoof, Th.A. van, 349
            - Hoogendoorn, R.L., 350
            - Hooghwinkel-Liku, Mevr I., 351
            - Hoonhorst, Mej.G.M., 352
            - Hopmans, Mej.J.C., 353
            - Hordijk- von Fischer Weikersthal, Mevr A.S.E, 354
            - Houwen-Gleenewinkel Kamperdijk, Mevr W.C.L., 355
            - Hoven, Mej. J.E. van den, 356
            - Huitzing, H.A., 357
            - Hulscher, F., 358
            - Hunt, Mej.E.U., 359
            - Huyts, Mevr V.J.I., 360
            - Jacobs-Mertens, Mevr J.P.C., 361
            - Jaeger, Mej. M.C.E., 362
            - Jans, J.M., 363
            - Jong, Mevr C. de, 364
            - Kappers-Elsink, Mevr H., 365
            - Kappner-van der Veen, Mevr A.L., 366
            - Keilman-Corver, Mevr J., 367
            - Keitgen, Mej.K.J., 368
            - Kerstens-Havranek, Mevr L.J., 369
            - Kielich, Mej. I.H.J., 370
            - Kimmel, P.A., 371
            - Kivit-Egter van Wissekerke, Mevr W., 372
            - Kloosterman, A., 373
            - Klopper-Flikkenschild, Mevr A., 374
            - Klumper, G.R., 375
            - Kneefel, Mej.O.M., 376
            - Knoester, J., 377
            - Knoetsen-Schmoller, Mevr J.Ch., 378
            - Knuyver-van Woerden, Mevr M.J.M., 379
            - Koch-Portier, Mevr F., 380
            - Kock-Pelsmaeker, Mevr C.H. de, 381
            - Kolmus, Mevr F.R., 382
            - Komen, Mej.L., 383
            - Kommer-van Heeteren Wedding, Mevr R.Ch., 384
            - König, Mevr A.A., 385
            - Könst, Mej.M.A.E., 386
            - Kortenoever, Mej. M.B., 387
            - Krieger, Mej.N.B. de, 388
            - Kroon, F.W., 389
            - Kuyken, C.D., 390
            - Kuypers, Mej.E.F., 391
            - Kwant-Muller, Mevr H.E., 392
            - Kwee Hwat Gwan-Pennock, Mevr A.E., 393
            - Lamberts Thedens, Mej.D.R., 394
            - Lang- van Dissel, Mevr E.H.A., 395
            - Lange, C.V.J., 396
            - Langschmidt, Mej.M., 397
            - Leefers, Mej.P.W., 398
            - Lenoir, J., 399
            - Lepinat-Falkenberg, Mevr A.E.E., 400
            - Leuven, Mevr L.E. van, 401
            - Lewis-van Zuylen, Mevr F., 402
            - Leyting, Mej. F.L., 403
            - Liefde-Meyer-Hoonings, Mevr G. de, 404
            - Liem, K.D.E., 405
            - Loman, Mej.H., 406
            - Loo, J.B.A. van, 407
            - Maat-Bouman, Mevr E.C. de, 408
            - Mac Gillavry, Mej.K., 409
            - Mackenzie- de Winter, Mevr E., 410
            - Mannot, C.L., 411
            - Mantjes-Coldenhoff, Mevr M.G.C, 412
            - Mark, Mej. J.v.d., 413
            - Marshall, Mej.E., 414
            - Mateman, Mej. W.M.P., 415
            - Mattern, M.J.F.F., 416
            - Meelhuysen, Mej.F., 417
            - Meer, Mej. A.A.H. van der, 418
            - Meis, C., 419
            - Melissen, J.J.M., 420
            - Meijer, E.M.Ch., 421
            - Meijer, Mej.W.M., 422
            - Mol-v.d.Broek, Mevr G., 423
            - Mouthaan - van Leeuwen, Mevr M.A.G.I., 424
            - Mulder, A., 425
            - Müller-Bergamin, Mevr M.E.D., 426
            - Munns-van der Heyden, Mevr E.E., 427
            - Mutter, Ph.E.L., 428
            - Nagel, Mej.M.G., 429
            - Nash-de Ceuninck van Capelle, Mevr I.H.L.C., 430
            - Neyman-van Staden, Mevr A.J.M., 431
            - Noë-van Doorn, Mevr J.A., 432
            - Noë-Staf, Mevr C.H.P., 433
            - Nooteboom, Mej.H.J., 434
            - Nijs, Mej. C.F.M.J., 435
            - Nijsen, Mej.E.D.M., 436
            - Oerle, E.J. van, 437
            - Oerthel-Honigh, Mevr C.W. von, 438
            - Oerthel-Mac Gillavry, Mevr G.H. von, 439
            - Olling, Mej.A.E.E., 440
            - Olsem, Mej.A., 441
            - Oomen, Mej. J.C.C., 442
            - Opperman, Mevr L.M.A., 443
            - Orth, Mej.M., 444
            - Outer, J.J. den, 445
            - Outer, Mej.M.A, den, 446
            - Overweg-Nijland, Mevr H.C., 447
            - Parijs-Deeleman, Mevr Ch.C., 448
            - Pas, J.C. van der, 449
            - Pereira, Mevr H.R.v., 450
            - Peters, Mej.J.W., 451
            - Pieters-Pichel, Mevr L.J., 452
            - Pietersen, W.E., 453
            - Pilouw, Mej.E.E., 454
            - Pos, Mej.M., 455
            - Pos, R., 456
            - Post, P.J., 457
            - Pijls, Mej.J.M.C., 458
            - Pijma, H.L., 459
            - Raadt-Hensen, Mevr C. de, 460
            - Raalten, Mej. C.M. van, 461
            - Raat, Mevr J.H., 462
            - Rader, E.C., 463
            - Reintjes-Baumgarten, Mevr H.C.L., 464
            - Renesse-van Duivenbode - Schönherr, Mevr E.G. van, 465
            - Reyneke-Hesselink, Mevr L., 466
            - Roggeveen, R.F., 467
            - Ruygrok-Lutz, Mevr M.J.S., 468
            - Roland, Mej.G., 469
            - Rommerts, J.C., 470
            - Rusche-Wardenaar, Mevr W., 471
            - Rijper, P.J., 472
            - Sametini-Weber, Mevr L.A., 473
            - Santé, Mej. E.J.C., 474
            - Scheffmann-Dankmeyer, Mevr E.S., 475
            - Schmidt, W., 476
            - Scholte, Mej. J.G.M., 477
            - Schönherr, Mej. G.F.J., 478
            - Schönherr, Mej.L.H., 479
            - Schoonneveldt, Mej.C.J. van, 480
            - Schröder-Franssen Herderschee,Mevr E.M., 481
            - Schüchner-Verlinden, Mevr E., 482
            - Seau, Mevr V., 483
            - Segers, Mej. A.A.W.J., 484
            - Segond von Banchet, Mevr A.M.H., 485
            - Sluis, Mevr C.A. van, 486
            - Sluyter, A., 487
            - Sneep, H.J., 488
            - Soet Frijhoff, Mevr J.N., 489
            - Spleet, T.G., 490
            - Staalman, Mej.J.M., 491
            - Staf, Mej. L.C.N., 492
            - Stelt, J.G.v.d., 493
            - Stenz, Mevr P.A., 494
            - Stock-Davidsz, Mevr I.E., 495
            - Stoelman, Mej.B., 496
            - Stucky-Willemse, Mevr D., 497
            - Stüffers, Mej.C., 498
            - Stuve-Bohlmeyer, Mevr I., 499
            - Swalue, Mej.E.L., 500
            - Swartz, Mevr H.P., 501
            - Telchuys, Mej.C.A., 502
            - Tempelman Kluit, Mej.M.F.J., 503
            - Terpstra, S., 504
            - Theuws, Mej. A.J.H., 505
            - Tienen, Mej. H.J.M. van, 506
            - Tjen A Kwoei-Spalburg, Mevr M.E., 507
            - Tjoa Tiang An, Mevr, 508
            - Touw-Spirlet, Mevr J. van der, 509
            - Trouerbach-Meyer, Mevr C., 510
            - Urban, Mej.E.M., 511
            - Valois- van der Bie, Mevr K.E., 512
            - Varenkamp, Mej.J., 513
            - Veer, Mej.C.E., 514
            - Verbeem, Mej.S., 515
            - Verhoef, H., 516
            - Vinne-de Hoog, Mevr R. van der, 517
            - Vinne-Tielman, Mevr E. van der, 518
            - Visser, L., 519
            - Vliegenthart-Broekhoff, Mevr C.M., 520
            - Vliet, J.Th. van, 521
            - Vorspel-Kleyn, Mevr M.A., 522
            - Voort, C.S.C. van der, 523
            - Vos, J. de, 524
            - Vries-Tjin, Mevr J.Ch.G. de, 525
            - Vugt, A.M. van, 526
            - Waller, Mevr A.J., 527
            - Walsarie Wolff, Mej.G.A., 528
            - Wassmer-Kloeth, Mevr Th.P., 529
            - Water- van Gunster, Mevr A. toe, 530
            - Weiffenbach, Mej.E., 531
            - Weiland, H.C.F., 532
            - Welsch, Mej.P.J., 533
            - Wesselman-Willemse, Mevr N.M.E., 534
            - Wiessner-Meyerink, Mevr G., 535
            - Willems, Mej.S., 536
            - Wilschut-Ubbink, Mevr M.V., 537
            - Wolff, H.E., 538
            - Worb-Sittrop, Mevr M., 539
            - Wijk-Schotsman, Mevr M.F.J. van, 540
            - Wijngaard, G. van den, 541
            - Zuylen-Bäumer, Mevr E. van, 542
          - Briefwisseling en telegrammen betreffende leerkrachten bij het nijverheids- en uitgebreid lager onderwijs, met bijlagen., 543-619; 77 omslagen
            - Acherman-Cramer, Mevr J.A.M., 543
            - Bakhuys, E.H., 544
            - Bas, P. de, 545
            - Bekker, B.J., 546
            - Berkel, J.H. van, 547
            - Bos, J.C., 548
            - Brederode, P. van, 549
            - Bruinsma, 0., 550
            - Burger, E.W.E., 551
            - Bijlevelt, Mevr Y.C. van, 552
            - Camoenié, F.C., 553
            - Charldorp, A.J.E. van, 554
            - Dessauvagie, E.A.R., 555
            - Dorenbos, Mej.L.H., 556
            - Dijk, G. van, 557
            - Elia, A.J., 558
            - Feberwee, A.L., 559
            - Fernandes, S.D., 560
            - Go Le Hauw, Ir, 561
            - Hereman, Ch., 562
            - Hommerson, F.O., 563
            - Hommes, Mej. G.S., 564
            - Huisingh, Mej. E.L.E., 565
            - Jansen, H.Th., 566
            - Kessel, J. van, 567
            - Krans, Mej.N., 568
            - Kunst, Mej.J.S., 569
            - Lange, Mej.A.M. de, 570
            - Lansman, A.J., 571
            - Leeuwen, Mej.M.E. van, 572
            - Lenselink, A.J., 573
            - Lohuizen, L. van, 574
            - Lutjeveld, A., 575
            - Mabelis, A.P., 576
            - Mac Call, Mej.M., 577
            - Massar, J.A., 578
            - Meinema, K., 579
            - Meyer, D., 580
            - Meijer, Mej.G.J.M.L., 581
            - Munns, J.W., 582
            - Nieuwenboom, H., 583
            - Nimwegen, W.J, van, 584
            - Pardaan, P.C., 585
            - Pater, Th.J., 586
            - Pechler, Mej.E., 587
            - Persijn, J.C., 588
            - Pipper, J., 589
            - Plaat, J.J.N., 590
            - Rellum, J.V.A., 591
            - Roekel, H. van, 592
            - Roels, J., 593
            - Rossum, J.A.H. van, 594
            - Rossum, Mej. M.A. van, 595
            - Schroo, Mevr M.L., 596
            - Seeman, W.U., 597
            - Sie Jang Kok, 598
            - Sluyter, I., 599
            - Smits, J.J.Th., 600
            - Stahl-Lagro, Mevr I.H.M., 601
            - Stam, J.J.A., 602
            - Stücken, A., 603
            - Stufkens, A.J.W., 604
            - Teunissen van Manen, G., 605
            - Verbeek, J., 606
            - Verberne, C.N., 607
            - Verwijmeren, A.W., 608
            - Vliet, J.H.C. van, 609
            - Voordewind, Mej.H., 610
            - Vries, W. de, 611
            - Waal, L.C. de, 612
            - Waard, J.A. de, 613
            - Wagemaker, J., 614
            - Waller, Mej.C.E., 615
            - Walstra, D.J., 616
            - Winkel, J. van, 617
            - Zeydel-Dhomen, Mevr M.S., 618
            - Zwart, C.J. de, 619
          - Briefwisseling en telegrammen betreffende leerkrachten bij het voorbereidend hoger en middelbaar onderwijs, met bijlagen, 620-753; 134 omslagen
            - Aalfs, M., 620
            - Arentz, R.H.A., 621
            - Baaren, O. van der, 622
            - Baker, R.E., 623
            - Balgooy, M.M.J., 624
            - Balsem, Mej.M.L., 625
            - Barüch, Mej.A.W., 626
            - Bechthold, P.A., 627
            - Bellaart, A.C., 628
            - Berg, H.J. van den, 629
            - Bergen, Mej.P.A., 630
            - Blokpoel, H.J., 631
            - Boerwinkel, E.J., 632
            - Bonte, W.A., 633
            - Boon, R.C., 634
            - Boschmann, Mej.A.J.L., 635
            - Bouwens, C.B., 636
            - Bouwens, J.F., 637
            - Brouwer, A.M., 638
            - Brugman, F.W., 639
            - Buriks, A.A., 640
            - Castelein, J.M., 641
            - Dessens, H., 642
            - Diebels, M.Th.H., 643
            - Dulfer, J.Th.G., 644
            - Dijk, L. van, 645
            - Dijk, P.C. van, 646
            - Elst, Mevr F.v.d., 647
            - Enders, A. J., 648
            - Eyk, Prof. B.J. van, 649
            - Fouraschen, E.H.J., 650
            - Fredriksz, W.M., 651
            - Fritze, L.J.N., 652
            - Geel, J. van, 653
            - Geisler, J.E.Ch., 654
            - Giesen, H.J, 655
            - Gilles, Mevr L.A.M., 656
            - Goossens, G., 657
            - Graatsma, D., 658
            - Greuder, M.A., 659
            - Groot, A.J. de, 660
            - Hagg, J., 661
            - Heertjes, Dr N., 662
            - Heijden, W.G.J. van der, 663
            - Huizinga, K., 664
            - Jansen, Mej.J.M., 665
            - Jansens-Hootsen, Mevr G., 666
            - Jol, J., 667
            - Jong, J. de, 668
            - Jong, Mej. N. de, 669
            - Kieft, P., 670
            - Klasing, H.C.A., 671
            - Kleef, A.W., 672
            - Kleijnenberg, S., 673
            - Kock, C.J.L., 674
            - Koning, Mej.A. de, 675
            - Kooistra, Tj., 676
            - Koster, C.H.J., 677
            - Kraan, R.G.K., 678
            - Krens, A., 679
            - Kreyns, H.C.J.M., 680
            - Kruisweg, G.J., 681
            - Leau, H. de, 682
            - Lettinga, F., 683
            - Loon, Mevr C. van, 684
            - Loupias, W.E., 685
            - Lijnkamp-Warris, Mevr G.J.M., 686
            - Maas, J.C., 687
            - Meelhuysen, H.C.J., 688
            - Meijer, M.P., 689
            - Meijden, D.v.d., 690
            - Modderman, J.J., 691
            - Mulder, Mej. A.H., 692
            - Nass, Th.C.A., 693
            - Nieuwenhuis, H., 694
            - Nuis, K.J., 695
            - Olivier, L.J.J., 696
            - Pasma, C., 697
            - Pereira, A.H., 698
            - Pilon, Mej.E.J., 699
            - Planque, C.W. de, 700
            - Popelier, E., 701
            - Potappel, J., 702
            - Pijlman, E., 703
            - Radstake, H., 704
            - Raesfeld Meijer, G. von, 705
            - Remmelts, Mej.M., 706
            - Rerink, H.Th.A., 707
            - Riet, G.C. van, 708
            - Roorda, F.W., 709
            - Rooy, F.C. de, 710
            - Rosing, Mej.A., 711
            - Ruigrok v.d.Werven, J.W.N., 712
            - Ruys, D., 713
            - Samson, T., 714
            - Schaffers, W.M.H.A., 715
            - Scharringa, H., 716
            - Schippers, R., 717
            - Schmied, J., 718
            - Schouten, Mej.H., 719
            - Schreuder, K., 720
            - Smeenk, B.D., 721
            - Smith, Mevr C.J., 722
            - Spoek, G.P., 723
            - Staverman, J.F., 724
            - Steenhoff, G.J.W., 725
            - Steinmetz, C.H.D., 726
            - Stuyver, W.A.J., 727
            - Swanborn, P.L., 728
            - Swart, J.R., 729
            - Telder, P., 730
            - Terstroet, Mej.M.W., 731
            - Teuwen, K.P.J., 732
            - The Tjoe Tie, 733
            - Tideman-Vennink, Mevr A.J., 734
            - Tielrooy, Mej.J.G., 735
            - Titus-Frankenberg, Mevr M.E.E., 736
            - Toppen, J., 737
            - Trimp, J.C., 738
            - Tromp, H., 739
            - Uri, J., 740
            - Vaas- van Oven, Mevr A., 741
            - Veelen, M.C. van, 742
            - Velden, Mej. D. van, 743
            - Verheggen, G.J.M., 744
            - Vermeulen, A.H., 745
            - Versluys, N.J.D., 746
            - Voet, D.K., 747
            - Vogelesang, J., 748
            - Vonk, W.C., 749
            - Vries, Mej.C.M. de, 750
            - Waard, H. de, 751
            - Wiebenga, G.C., 752
            - Wiltschut, F.W.J., 753
  - Onderwijs, D.
    - algemeen, 1.
      - Briefwisseling, rapporten, circulaires en overzichten betreffende de scholen, welke functioneren onder auspiciën van de S.N.O., oktober 1950-april 1961.; 754; 1 omslag
      - Briefwisseling betreffende inlichtingen over het Nederlands onderwijs in Indonesië, oktober 1950-november 1953.; 755; 1 omslag
      - Doorslagen van uitgaande brieven betreffende de reis van Mr H.J. Reinink, secretaris-generaal van het Ministerie van Onderwijs, Kunsten en Wetenschappen naar Indonesië en diens indrukken met betrekking tot de S.N.O., november 1950-januari 1951.; 756; 1 omslag
      - Briefwisseling en krantenknipsel betreffende de bezorgdheid van Nederlanders in Indonesië over het onderwijs aan Nederlanders aldaar, december 1950-februari 1952.; 757; 1 omslag
      - Briefwisseling betreffende de beschouwingen in het rapport-Werner inzake het onderwijs aan Nederlanders in Indonesië, september 1952.; 758; 1 omslag
      - Briefwisseling, circulaires en telegrammen betreffende de toelating van leerlingen tot het uitgebreid lager, het handels- en het voorbereidend hoger en middelbaar onderwijs, mei 1951-maart 1961.; 759; 1 omslag
      - Circulaires, aantekeningen en andere stukken betreffende het aanpassingsonderwijs, januari 1953-mei 1956.; 760; 1 omslag
      - Briefwisseling betreffende het onderwijs vanwege het Indo-Eenheids/Europees-Verbond (I.E.V.), november 1956-oktober 1957.; 761; 1 omslag